【裁判字號】    98,訴,3052
【裁判日期】    981224
【裁判案由】    藥事法
【裁判全文】
臺灣板橋地方法院刑事判決              98年度訴字第3052號
公  訴  人  臺灣板橋地方法院檢察署檢察官
被      告  乙○○
上列被告因違反藥事法案件，經檢察官提起公訴（98年度毒偵字
第13154 號），本院判決如下：
    主    文
乙○○明知為禁藥而轉讓，累犯，處有期徒刑壹年。
    事    實
一、乙○○前於民國95年間因轉讓第二級毒品甲基安非他命案件
    ，經國防部南部地方軍事法院以96年度訴字第28號判處有期
    徒刑6 月，如易科罰金，以新臺幣1 千元折算1 日確定，復
    經同院以96年度聲減字第172 號減為有期徒刑3 月，如易科
    罰金，以新臺幣1 千元折算1 日，並於96年7 月26日易科罰
    金執行完畢。詎仍不思警惕，竟於98年5 月6 日凌晨5 、6
    時許，在其臺北縣樹林市○○街70巷1 號3 樓住處內，以將
    裝有甲基安非他命之吸食器交予友人甲○○供其吸食幾口之
    方式，轉讓不詳數量之禁藥甲基安非他命予甲○○1 次。嗣
    經警於同日10時30分許持搜索票前往上址進行搜索，當場扣
    得第一級毒品海洛因3 包（合計淨重0.77公克）、第一級毒
    品海洛因3 包（總純質淨重0.03公克）、第二級毒品甲基安
    非他命4 包（推估驗前總純質淨重11.02 公克）、吸食器1
    組、分裝杓1 支、分裝袋2 個及電子秤1 台等物（上開物品
    業經本院以98年度訴字第2790號判決諭知沒收確定）。其後
    ，員警於徵得甲○○同意後，即對其進行採尿，並將其尿液
    送請檢驗，確認其尿液呈甲基安非他命陽性反應，因而查悉
    上情。
二、案經臺北縣政府警察局報請臺灣板橋地方法院檢察署檢察官
    偵查後起訴。
    理    由
壹、程序部分：
一、按被告以外之人於審判外之言詞或書面陳述，除法律有規定
    者外，不得作為證據，刑事訴訟法第159 條第1 項固定有明
    文。惟被告以外之人於審判外之陳述，雖不符同法第159 條
    之1 至之4 規定，而經當事人於審判程序同意作為證據，法
    院審酌該言詞陳述或書面陳述作成時之情況，認為適當者，
    亦得為證據。又當事人、代理人或辯護人於法院調查證據時
    ，知有第159 條第1 項不得為證據之情形，而未於言詞辯論
    終結前聲明異議者，視為有前項之同意，同法第159 條之5
    規定甚明。依其立法理由，可知傳聞法則之重要理論依據，
    在於傳聞證據如未經當事人之反對詰問予以核實，即應予以
    排斥。惟若當事人已放棄對原供述人之反對詰問權，於審判
    程序表明同意該等傳聞證據可作為證據，基於證據資料愈豐
    富，愈有助於真實發見之理念，法院自可承認該傳聞證據之
    證據能力。至當事人、代理人或辯護人於調查證據時，知有
    刑事訴訟法第159 條第1 項不得為證據之情形，卻表示「對
    於證據調查無異議」、「沒有意見」等意思，而未於言詞辯
    論終結前聲明異議者，為求與上開同意制度理論一貫，且強
    化言詞辯論主義，確保訴訟當事人到庭實行攻擊防禦，使訴
    訟程序進行順暢，應視為已有將該等傳聞證據採為證據之同
    意為規定。從而，於當事人對審判外之陳述已放棄其反對詰
    問權，或依法律規定而擬制具有同一效果之情形，相關之證
    人於審判外之陳述，即具有證據能力。當事人、代理人或辯
    護人，僅得以反對詰問以外之方式爭辯其證明力，不得再就
    證據能力有無一節為爭執。且證據能力之有無，並非對陳述
    內容之證明力如何加以論斷，二者層次有別，不容混淆（最
    高法院95年臺上字第2666號、96年臺上字第1568號判決意旨
    參照）。
二、查證人甲○○於警詢及偵訊時所言，固屬被告以外之人於審
    判外之言詞陳述，但被告於本院98年10月19日準備程序時明
    確表示同意該項證據方法作為證據（本院卷第32頁反面），
    且迄至本院言詞辯論終結為止，亦未就此提出任何異議，本
    院審酌該等言詞供述作成時之情況認為適當，均無不宜作為
    證據之情事，依刑事訴訟法第159 條之5 規定，應得作為證
    據。
貳、有罪部分：
一、訊據被告雖矢口否認有前述轉讓禁藥甲基安非他命予甲○○
    之犯行，略辯稱：甲○○於前揭時地雖有拿伊桌上裝有甲基
    安非他命之吸食器起來吸食，但伊當時跑去上廁所，回來時
    就看到甲○○在吸食甲基安非他命，伊有口頭說「不要玩我
    東西」來制止甲○○，這是他自己拿起來吸，伊並沒有說「
    好」云云，然查：
    (一)甲○○於98年5 月6 日5 、6 時許，在被告前揭住處內，
      有以被告所有裝有甲基安非他命之吸食器點火燒烤吸入煙
      霧之方式，吸食甲基安非他命1 次，嗣員警於同日10時30
      分許持搜索票前往該址進行搜索，當場扣得前述物品，另
      因甲○○亦在現場，員警於徵得甲○○同意後，乃即對其
      進行採尿，並將其尿液送請檢驗，確認其尿液呈甲基安非
      他命陽性反應等情，業據證人甲○○於本院審理時證述明
      確，且為被告所不否認，並有臺灣尖端先進生技醫藥股份
      有限公司濫用藥物檢驗報告附卷可稽（本院卷第45頁反面
      ）及吸食器1 個扣案為憑，本院98年度毒聲字第954 號裁
      定亦同此認定（按即甲○○此次施用第二級毒品行為，業
      經本院認定屬實，乃以此裁定其應送勒戒處所接受觀察勒
      戒，見本院卷第46頁反面至第47頁），堪信真實。
    (二)被告雖否認有前述轉禁藥甲基安非他命予甲○○之犯行，
      略辯稱：甲○○於前揭時地雖有拿伊桌上裝有甲基安非他
      命之吸食器起來吸食，但伊當時跑去上廁所，回來時就看
      到甲○○在吸食甲基安非他命，伊有口頭說「不要玩我東
      西」來制止甲○○，這是他自己拿起來吸，伊並沒有說「
      好」云云，但查證人甲○○於本院98年11月19日審理時卻
      具結證稱：「查獲當天我是凌晨5 點時到被告家中，被告
      只有請我吸食安非他命，他是用吸食器給我，請我吸食幾
      口，警察就來了」「我進被告家門時是被告的女友幫我開
      門，這時被告在他的房間，做什麼我忘了，之後我有開口
      跟被告說：『你那邊有沒有，一點給我』。被告說：『等
      等』。那時被告房間的桌上有吸食器，我說我用了，他那
      時不知道在忙什麼，他有回答說『好』，不然我怎麼敢用
      ，之後我就用了」等語（本院卷第61、63頁）明確，參以
      被告與證人甲○○為朋友關係，被告於偵訊時亦稱其與甲
      ○○間沒有怨隙（偵卷第69頁），且甲○○因本案遭警查
      獲其有施用第二級毒品犯行，且經本院裁定應送觀察勒戒
      後，業於98年9 月11日因無繼續施用傾向獲釋出所，有其
      臺灣高等法院被告前案紀錄表在卷可查（本院卷第40至43
      頁），亦即其於98年11月19日在本院作證時，僅係單純以
      證人身份具結陳述，而無供出被告為其毒品來源即可獲得
      減刑優惠或其他特殊利害關係，其既已具結擔保所言屬實
      ，假設有記憶模糊不清之情形，大可使用「忘記」或「不
      確定」一語帶過，要無甘冒偽證嚴厲罪責之危險，故為被
      告不利之陳述。其既明確證稱在施用甲基安非他命之前有
      問被告，且被告回答「好」，所言當具相當之可信性。至
      於被告雖以前詞置辯，但查其於警詢及偵訊時均未陳述關
      於證人甲○○曾於98年5 月6 日5 、6 時許在其住處內，
      以其裝有甲基安非他命之吸食器點火燒烤吸入煙霧之方式
      ，吸食甲基安非他命1 次之事，嗣於本院98年10月13日準
      備程序期日雖稱：伊有於98年5 月6 日5 、6 時許在其住
      處內交付1 包重量不詳的甲基安非他命給甲○○等語（本
      院卷第27頁），至本院98年10月19日準備程序期日亦先稱
      ：98年5 月6 日清晨6 點，我有給甲○○1 包甲基安非他
      命，但重量我不清楚，他當場就拿那包甲基安非他命來吸
      食等語，但旋又改稱：甲○○清晨6 點來我家時，他說他
      很累，就拿我放在桌上的甲基安非他命自己吸，他有吸完
      ，吸完之後，又跟我要1 包，我本來沒有給，但我自己吸
      完之後，吸食器放在桌上，甲○○又自己把吸食器拿起來
      吸食，他在短時間內一共吸了2 次等語（本院卷第32頁）
      ，其前後所言反覆不一，且均未提及其有中途離開去上廁
      所後回來即看到甲○○在吸甲基安非他命，或曾口頭對甲
      ○○說「不要玩我東西」以制止之等情事，故其於本院審
      理時所提前揭辯解是否可信，甚有疑問。況查證人甲○○
      於偵訊時曾具結證稱：98年5 月6 日凌晨5 、6 時左右，
      我因為心情不好，主動打給乙○○，想要吸食安非他命，
      被告就叫我到他家等語（偵卷第66頁），被告對此亦從未
      提出爭執，可知甲○○前往被告住處的目的就是想要吸食
      甲基安非他命，且被告在甲○○抵達前早已知其來意，倘
      被告確實無意讓甲○○施用其裝有甲基安非他命之吸食器
      ，按理應在電話中予以拒絕，甚至應將該吸食器收拾起來
      ，而非擺置桌上任其拿取施用，益徵被告辯稱：是甲○○
      自己拿來吸，伊沒有說好云云，均係事後卸責之詞，不足
      採信。
    (三)綜上所述，甲○○既有於98年5 月6 日5 、6 時許，在被
      告前揭住處內，有以被告所有裝有甲基安非他命之吸食器
      點火燒烤吸入煙霧之方式，施用甲基安非他命1 次，而該
      裝有甲基安非他命之吸食器復係在被告同意下，始由甲○
      ○持以施用甲基安非他命，顯見被告確有以上開方式轉讓
      不詳數量甲基安非他命予甲○○之事證明確，其犯行堪以
      認定。
二、查甲基安非他命固屬毒品危害防制條例所定之第二級毒品，
    惟「安非他命類」（Amphetamine-like）藥品，前經行政院
    衛生署於69年12月8 日衛署藥字第301124號公告禁止輸入、
    製造、販賣，而屬於藥事法第22條第1 款所規定之禁藥，嗣
    雖經同署於79年10月9 日以衛署藥字第904142號公告列入麻
    醉藥品管理條例第2 條第4 款所定「化學合成麻醉藥品」管
    理，惟仍不失其為禁藥之性質，不得非法轉讓。次按藥事法
    第83條第1 項法定刑為7 年以下有期徒刑，得併科新臺幣50
    0 萬元以下罰金，較毒品危害防制條例第8 條第2 項法定刑
    6 月以上、5 年以下有期徒刑得併科新臺幣70萬元以下罰金
    為重。又藥事法第83條第1 項係於93年4 月21日修正公布，
    同年月23日施行，亦為毒品危害防制條例之後法。另毒品之
    範圍尚包括影響精神物質與其製品，而藥事之管理，則非僅
    止於藥品之管理。毒品未必係經公告之禁藥，禁藥亦未必為
    毒品，因而毒品危害防制條例與藥事法二者，並無必然之特
    別法與普通法關係，故除有轉讓之第二級毒品達毒品危害防
    制條例第8 條第6 項之一定數量，經依法加重後之法定刑較
    藥事法第83條第1 項之法定刑為重之情形外，因藥事法第83
    條第1 項為後法，且為重法，應優先適用藥事法處罰（臺灣
    高等法院暨所屬法院94年法律座談會刑事類提案第8 號結論
    參照，最高法院97年度台上字第2158號、96年度台上字第35
    82號判決亦同此見解）。其後，藥事法第83條雖又於95年5
    月30日公布修正，然此次修正內容僅係刪除常業犯之規定，
    就構成要件之內容及刑度均未修正，當不影響前述法條競合
    之適用結論，併此說明。本案被告所轉讓甲基安非他命之數
    量，如以甲○○尿液中所含甲基安非他命濃度僅有5,690ng/
    ml（閾值為500ng/ml）來推算，衡情顯然未達毒品危害防制
    條例第8 條第6 項及98年11月20日甫修正之「轉讓毒品加重
    其刑之數量標準」第2 條第1 項第2 款所定應加重其刑之法
    定數量（即10公克，另按該標準固係於98年11月20日甫經修
    正，但僅係配合修正後毒品危害防治條例第11條已將持有毒
    品犯罪之法定刑度明文化等規定，而將其中「持有」2 字刪
    除，其加重其刑之數量標準則仍未變更），是核被告所為，
    係犯藥事法第83條第1 項之轉讓禁藥罪。其轉讓甲基安非他
    命前持有之低度行為，乃轉讓之當然行為，不另論罪。次查
    被告前於95年間因轉讓第二級毒品甲基安非他命案件，經國
    防部南部地方軍事法院以96年度訴字第28號判處有期徒刑6
    月，如易科罰金，以新臺幣1 千元折算1 日確定，復經同院
    以96年度聲減字第172 號減為有期徒刑3 月，如易科罰金，
    以新臺幣1 千元折算1 日，並於96年7 月26日易科罰金執行
    完畢乙節，有臺灣高等法院被告前案紀錄表及前揭國防部南
    部地方軍事法院判決書（本院卷第5 、6 、48至52頁）附卷
    可稽，其於前述有期徒刑執行完畢後5 年內，故意犯本案有
    期徒刑之罪，屬累犯，應依法加重其刑。爰審酌被告前即曾
    因轉讓甲基安非他命而遭法院判刑確定並執行完畢，當知甲
    基安非他命對於人體健康及社會秩序戕害甚巨，且轉讓甲基
    安非他命行為乃依法應科處刑罰之行為，竟仍以前述方法轉
    讓甲基安非他命予甲○○，不僅危害他人健康，亦造成社會
    秩序之潛在危險性，益徵其未因前次刑罰執行而知所警惕，
    兼衡其智識程度、生活狀況、轉讓禁藥甲基安非他命之數量
    不多，及犯後態度等一切情狀，量處如主文所示之刑。末查
    本案員警執行搜索後雖扣得第一級毒品海洛因3 包（合計淨
    重0.77公克）、第一級毒品海洛因3 包（總純質淨重0.03公
    克）、第二級毒品甲基安非他命4 包（推估驗前總純質淨重
    11.02 公克）、吸食器1 組、分裝杓1 支、分裝袋2 個及電
    子秤1 台等物，但查上開物品均經本院以98年度訴字第1315
    4 號判決（按此判決乃針對被告此次遭警搜索查獲後所犯施
    用第一、二級毒品之犯罪事實，而為判決）諭知沒收確定乙
    節，有本院前揭判決書及臺灣高等法院被告前案紀錄表（本
    院卷第68至71頁）附卷可稽，其中第一、二級毒品部分固屬
    違禁物，但並無證據足證與被告本案犯罪有直接關連；吸食
    器1 個雖係被告所有供其轉讓甲基安非他命予甲○○所用之
    工具，但並非違禁物，且已在另案判決諭知沒收確定，即無
    重複諭知沒收之必要；其餘物品乃被告所有供其施用第一、
    二級毒品所用之物，與被告本案犯罪並無直接關連，況起訴
    書對於前開物品亦均未聲請沒收，爰均不另對之為沒收之諭
    知。
參、不另為無罪諭知部分：
一、公訴意旨另略以：被告乙○○先後於98年4 月5 日凌晨1 時
    許及98年4 月6 日凌晨1 時許，在臺北縣樹林市○○街70巷
    口附近，無償轉讓裝有重量約0.2 公克之禁藥甲基安非他命
    各1 小包予甲○○各1 次，因認被告此部分所為，亦涉犯藥
    事法第83條第1 項之轉讓禁藥罪，且與前揭已起訴部分屬接
    續犯之裁判上一罪關係等語。
二、按犯罪事實應依證據認定之，無證據不得認定犯罪事實；又
    不能證明被告犯罪者，即應諭知無罪之判決，刑事訴訟法第
    154 條第2 項、第301 條第1 項分別定有明文。次按認定不
    利於被告之事實，須依積極證據，苟積極證據不足為不利於
    被告事實之認定時，即應為有利於被告之認定，更不必有何
    有利之證據。又認定犯罪事實所憑之證據，雖不以直接證據
    為限，間接證據亦包括在內，然而無論直接或間接證據，其
    為訴訟上之證明，須達於通常一般人均不致有所懷疑，而得
    確信其為真實之程度，始得據為有罪之認定（最高法院30年
    上字第816 號及76年臺上字第4986號判例參照）。
三、公訴人認被告涉犯前述2 次轉讓禁藥甲基安非他命罪嫌，主
    要係以：(一)被告於警詢及偵訊時之陳述；(二)證人甲○○於警
    詢及偵訊時之證詞；(三)臺北市政府警察局刑事警察大隊搜索
    筆錄、扣押物品目錄表及查獲物品照片；(四)內政部警政署刑
    事警察局98年6 月4 日刑鑑字第098063275 號鑑定書，為其
    論據。惟訊據被告則堅決否認有該2 次轉讓甲基安非他命給
    甲○○之行為，經查：
    (一)依證人甲○○於警詢時陳稱：伊有於98年4 月5 日及6 日
      凌晨1 時許，在被告住處樓下即臺北縣樹林市○○街70巷
      口附近，以1,000 元向被告購買0.2 公克第二級毒品甲基
      安非他命2 次等語（偵字卷第26頁），嗣於偵訊時復具結
      證稱：「第1 次是98.4.5凌晨1 時許，在他樹林市○○街
      70巷巷口交易，他那時跟我說用裝冷氣的錢抵債就好，所
      以我沒有給他錢，事實上裝一台中古冷氣的錢，加安裝費
      也要4 至5,000 元…我記得第1 次他給我1 包，重量多少
      我不知道，大概是0.2 公克左右」（偵卷第65頁）；「第
      2 次買毒品是於98年4 月6 日凌晨1 、2 時許，地點也是
      在乙○○住處巷口，被告也是給我一小包安非他命，我沒
      有給他錢，我們在第一次交易時就講好幫他裝三台冷氣，
      他到底要給我多少安非他命沒有明講」（偵卷第66頁），
      可知姑不論甲○○取得甲基安非他命之對價及數量如何，
      其均係直接向被告本人拿取，且在98年5 月6 日之前，一
      共向被告拿過2 次甲基安非他命。然而，
      依證人甲○○於本院審理時具結證稱：「98年4 月5 日
        凌晨我有去釣蝦場，當時有我、被告，還有被告的3 個
        朋友，但我不知道那些朋友的名字。我聽到他們在討論
        一些販賣安非他命的事情…我那時覺得還是離遠一點，
        所以我就走了」「98年4 月8 日我用0000000000門號打
        電話給被告，約在被告家的樓下，這次是被告叫他女友
        拿下樓給我，她給我差不多1 克的安非他命」「以我的
        認知，我只有在98年4 月8 日在被告住處附近的巷口跟
        被告拿過一次安非他命，這次是被告女友拿下來給我的
        」「（為何在檢察官訊問時要證述98年4 月5 日1 點跟
        4 月6 日1 點都有在被告住處的巷口各跟被告拿一次安
        非他命？）我只知道有跟被告拿過1 次，但我不知道是
        4 月5 日、6 日、7 日還是8 日，當時是被告女友拿下
        來的」「我在警詢時說總共3 次（按即包含98年5 月6
        日查獲之該次），是因為當時我相信警察說的，可以快
        點出去」「我真的是只有在98年4 月8 日凌晨那次拿了
        安非他命而已，到底是1 克或是0.2 克，我忘記了」等
        語（本院卷第60頁反面、第61頁反面、第62頁），可知
        在98年5 月6 日之前，被告僅曾轉讓甲基安非他命給甲
        ○○1 次，且該次係由被告女友拿至被告住處1 樓交給
        甲○○，而非被告本人直接交給甲○○，此與甲○○前
        揭於警詢及偵訊時所為陳述，顯有齟齬。
      次依證人甲○○於本院審理時具結證稱：「（跟被告去
        釣蝦場沒有拿安非他命那天是否可以確定是98年4 月5
        日？）日期我沒有辦法確定，4 月5 日的日期是警察叫
        我大約說1 個日期，我就自己去推算，但我不知道詳細
        的日期到底是4 月5 日、6 日、7 日、8 日，有可能的
        就是這4 天我與被告還有他3 個朋友去釣蝦場」「（你
        如何確定你98年4 月8 日，被告女友有轉交安非他命給
        你？）就是推算日期，就是去釣蝦場後的3 天」（本院
        卷第62頁反面），可知證人於警詢及偵訊時所稱轉讓日
        期均係自行推測而無法特定，且無其他具體事證可供參
        佐，另由證人甲○○於本院審理時證稱：「我在警詢時
        說以1,000 元購買不是事實，因為被告當時是要請我的
        ，我本來是要跟他買，但是他說不用，警察說如果我指
        認他就可以讓我交保，等一下就可以回去了」等語，可
        知其警詢時係在急欲交保離開之情形下，始倉促完成日
        期推測，則其所言是否確屬實情，容亦有疑。
    (二)公訴人雖另引用臺北市政府警察局刑事警察大隊搜索筆錄
      、扣押物品目錄表、查獲物品照片及內政部警政署刑事警
      察局98年6 月4 日刑鑑字第098063275 號鑑定書為證，但
      搜索筆錄、扣押物品目錄表及查獲物品照片僅能證明員警
      有於98年5 月6 日在被告住處查獲上開扣案物品之事實，
      而內政部警政署刑事警察局98年6 月4 日刑鑑字第098063
      275 號鑑定書則僅能證明前揭扣案物品中之4 包白色結晶
      屬於甲基安非他命，均無法直接證明被告有於98年4 月5
      日凌晨1 時許及98年4 月6 日凌晨1 時許，在臺北縣樹林
      市○○街70巷口附近，無償轉讓裝有重量約0.2 公克之禁
      藥甲基安非他命1 小包予甲○○各1 次之事實，且被告自
      警詢、偵訊起至本院準備及審理程序為止，亦從未承認有
      於該2 時間先後轉讓甲基安非他命予甲○○各1 次之事實
      ，自均無法作為被告不利認定之依據。
四、本案公訴人所認定被告先後於98年4 月5 日凌晨1 時許及98
    年4 月6 日凌晨1 時許轉讓甲基安非他命予甲○○各1 次之
    事實，並非當場查獲發現，而係依據證人甲○○之陳述所為
    認定。然證人甲○○於警詢、偵訊及本院審理時所為陳述並
    不一致，且其日期無法特定，亦無其他具體事證足以勾稽查
    證，本難逕依所述認定被告確有於該2 時間分別轉讓甲基安
    非他命行為予甲○○各1 次之事實。至其雖於本院審理時雖
    明確證稱：在98年5 月6 日之前，被告僅曾於98年4 月5 日
    、6 日、7 日或8 日轉讓甲基安非他命給伊1 次，且該次係
    由被告女友拿至被告住處1 樓交給伊等語，但其於本院審理
    時既稱無法確定何時與被告及被告另3 名友人至釣蝦場之正
    確時間，98年4 月5 日僅係伊推測的時間，表示前述「於98
    年4 月5 日、6 日、7 日或8 日」亦係被告推測之時間，在
    無其他客觀證據足以具體特定犯罪人事時地物之情形下，其
    所證述之犯罪事實是否屬於起訴之範圍？抑或已為起訴效力
    所及？本非無疑。況且，如欲證明其所言屬實，必先調查被
    告女友（按即童富敏）是否曾代被告為該次轉讓行為，待相
    關證據互核相吻後，始足據以認定，然公訴人就此並未提出
    任何調查證據之聲請，以證人甲○○於偵訊及本院均具結作
    證，但卻有前後所述不一之瑕疵情形下，實難單憑其證言，
    即形成被告有該2 次轉讓禁藥甲基安非他命之確信。此部分
    犯罪事實既屬不能證明，依法原應諭知無罪，然因起訴書已
    敘明此部分犯罪與前揭經認定為有罪部分具有接續犯之裁判
    上一罪關係，爰不另為無罪之諭知，併此說明。
據上論斷，應依刑事訴訟法第299 條第1 項前段，藥事法第83
條第1 項，刑法第11條前段、第47條第1 項，判決如主文。
本案經檢察官林慈雁到庭執行職務。
中    華    民    國    98    年    12    月    24    日
                  刑事第十三庭  審判長法  官  王士珮
                                      法  官  方鴻愷
                                      法  官  楊明佳
以上正本證明與原本無異。
如不服本判決應於收受送達後10日向本院提出上訴書狀，並應敘
述具體理由；其未敘述上訴理由者，應於上訴期間屆滿後20日內
向本院補提理由書（均須按他造當事人之人數附繕本）「切勿逕
送上級法院」。
                                      書記官  林金良
中    華    民    國    98    年    12    月    24    日
附錄本案論罪科刑法條全文
藥事法第83條
明知為偽藥或禁藥，而販賣、供應、調劑、運送、寄藏、牙保、
轉讓或意圖販賣而陳列者，處7 年以下有期徒刑，得併科新臺幣
5 百萬元以下罰金。
犯前項之罪，因而致人於死者，處7 年以上有期徒刑，致重傷者
，處3 年以上12年以下有期徒刑。
因過失犯第1 項之罪者，處2 年以下有期徒刑、拘役或科新臺幣
30萬元以下罰金。
第1 項之未遂犯罰之。


司法院資訊處製作；財團法人民間司法改革基金會備份。
